臺灣桃園地方法院刑事判決　　　　　　 94年度簡上字第204號
上　訴　人
即　被　告　乙○○
選任辯護人　潘維成律師
上列上訴人即被告因家庭暴力之傷害案件，不服本院93年度壢簡
字第1376號，中華民國94年4 月15日第一審刑事簡易判決（聲請
簡易判決處刑案號：93年度偵字第8435號），提起上訴，本院管
轄之第二審合議庭判決如下：
    主  文
上訴駁回。
    事　實
一、乙○○係甲○○之夫，二人間具有家庭暴力防治法第三條第
    一款所定之配偶關係之家庭成員關係。於民國九十三年三月
    十九日（聲請簡易判決處刑書誤載為四月十八日）晚上十時
    許，在桃園縣觀音鄉○○村○鄰○○路五一二號住處，乙○○因照顧小孩問題與甲○○發生爭執，竟因心生不悅而基於
    傷害身體之犯意，先徒手毆打甲○○的頭部，復持木製窗框
    毆打甲○○之右前臂，再抓甲○○之背部推其撞擊牆壁，甲○○因此受有雙臂鈍傷、右前臂鈍傷及封閉性頭部外傷等傷
    害。
二、案經甲○○訴由臺灣桃園地方法院檢察署檢察官發交桃園縣
    政府警察局大園分局偵查後聲請簡易判決處刑。
    理  由
一、訊據上訴人即被告乙○○固坦認於右揭時、地因小孩照顧問
    題而與甲○○發生爭執一情不諱，惟矢口否認有何傷害之犯
    行，辯稱：我沒有出手毆打告訴人甲○○，是告訴人先以言
    語挑釁，並拿起木製窗框作勢要打我，我舉起左手臂擋住窗
    框云云。然查，上揭犯罪事實，業據告訴人甲○○於偵查指
    訴（詳偵卷第三十頁、第三十一頁）及於本院審理中結證述
    ：當天晚上我剛下班很累，被告乙○○本來只要帶大女兒丁○○出去吃飯，小女兒丙○○就在吵鬧，我跟丙○○說如果
    爸爸要給你去你就去，然後我就上樓，被告就跟著上樓說小
    孩他不要帶，並且罵我，後來小孩也上樓了，被告餵丙○○
    吃感冒藥時，我不小心碰到被告的手，被告就先用手捶我的
    胸部、頭部，我用木製窗框頂他，後來窗框裂了散在地上，
    被告就撿起窗框敲我的手，後來我就先去派出所報案，警員
    要我先去驗傷，拿到診斷證明書再到派出所等語綦詳（見本
    院卷第六四頁至第六八頁），並有壢新醫院急診病歷一紙附
    卷可稽（見偵卷第二四頁至第二七頁），依急診病歷所載所
    載：告訴人係九十三年三月十八日二十三時二十分許到院，
    後腦有三乘三公分外傷，右前上臂有五乘五公分鈍傷，右前
    下臂有二成四公分鈍傷，左後上臂有五乘六公分鈍傷，此顯
    非單純由自己所造成，益見被告乙○○上開辯解殊違常情，
    又被告乙○○聲請證人及其與告訴人所生之女兒丁○○（八
    十七年九月二十五日生）、丙○○（八十八年九月十九日生
    ）到庭證明其並無毆打告訴人云云，證人丁○○、丙○○雖
    於本院審理時均證稱：當天是媽媽（即告訴人）打爸爸（即
    被告），爸爸沒有打媽媽云云（見本院卷第四二頁至第四九
    頁），然與其二人在偵查中先證述：爸爸有打媽媽等語，證
    人丙○○旋改稱：沒有看到爸爸如何打媽媽等語不符，足見
    證人丁○○、丙○○證詞反覆，佐以上開二證人年紀分別僅
    有六歲、五歲，目前又由被告照顧其等生活起居，其等所表
    達言語易受影響等情，證人丁○○、丙○○之證詞顯不足為
    有利被告乙○○之認定，被告乙○○空言否認犯行，不足採
    信，本件事證明確，被告乙○○犯行堪予認定，應予依法論
    科。
二、按家庭暴力者，謂家庭成員間實施身體或精神上不法侵害之
    行為；又家庭暴力罪者，謂家庭成員間故意實施家庭暴力行
    為而成立其他法律所規定之犯罪，家庭暴力防治法第二條第
    一項、第二項著有明文。查告訴人甲○○為被告乙○○之妻
    ，業據渠等二人同認在卷，屬家庭暴力防治法第三條第一款
    所定之家庭成員。核被告所為，係犯刑法第二百七十七條第
    一項之普通傷害罪。又被告上開傷害犯行亦屬家庭暴力防治
    法第二條第二項之家庭暴力罪，惟因家庭暴力防治法之上開
    條文並無罰則規定，是以此部分傷害犯行僅依前開刑法普通
    傷害罪之規定予以論罪科刑，附此敘明。原審以被告罪證明
    確，適用刑法第二百七十七條第一項、第四十一條第一項前
    段，罰金罰鍰提高標準條例第一條前段、第二條，逕以簡易
    判決判處被告拘役四十日，並諭知易科罰金之折算標準，經
    核認事用法尚無違誤，量刑亦稱妥適，應予維持。被告上訴
    意旨，為無理由，應予駁回。
三、被告於本案中持以傷害之木製窗框並未扣案，業以丟棄，且
    無證據證明係被告所有，與刑法第三十八條第三項「屬於被
    告所有」之沒收要件有間，不在得以沒收之列，併予敘明。
據上論斷，應依刑事訴訟法第四百五十五條之一第三項、第三百
六十八條，判決如主文。
本案經檢察官蔡孟利到庭執行職務。
中　　華　　民　　國　　94　　年　　11　　月　　7 　　日
                  刑事第一庭  審判長法  官   曾淑華
                                    法  官   楊晴翔
                                    法　官　 朱美璘
以上正本證明與原本無異
不得上訴
                                    書記官　 楊鳳滿
中　　華　　民　　國　　94　　年　　11　　月　　9　　日
